臺灣彰化地方法院刑事判決　　　　　　 100年度易字第1266號
公　訴　人　臺灣彰化地方法院檢察署檢察官
被　　　告　謝青育
上列被告因竊盜案件，經檢察官提起公訴（100 年度偵字第8348
號、第8780號、第8782號、第8960號），本院判決如下：
    主  文
謝青育犯如附表所示之罪，均累犯，各處如附表所示之刑。應執
行有期徒刑壹年，如易科罰金，以新臺幣壹仟元折算壹日。
    事  實
一、謝青育前於民國98年9 月間因施用第一級毒品案件，經本院
    於98年12月7 日以98年度訴字第1784號案判處有期徒刑8 月
    確定；又於98年11月間因施用第一級毒品案件，經本院於99
    年1 月18日以98年度訴字第2015號案判處有期徒刑4 月，得
    易科罰金確定。上開2 罪，經本院於99年4 月2 以99年度聲
    字第546 號裁定應執行有期徒刑11月，經入監執行後，並於
    100 年2 月9 日縮刑期滿執行完畢。詎仍不知悔改，意圖為
    自己不法所有，而基於竊盜之犯意，分別於附表所示之時間
    、地點，以附表所示之方式，竊取如附表所示洪銀城（彰化
    縣和美鎮公所）、葉登城、葉登淵、姚呈輝、曾淇源、林益
    田、李灶、陳慶章、楊寶滿、尤林美華、卓賢鵬、卓賢民、
    鄭順誌、黃玉謎、鄒慶源等15人所有或所管理，如附表所示
    之水龍頭，得手後離去，旋將上開所竊得之水龍頭藏放在彰
    化縣和美鎮○○路○ 段2 巷普道院前南雅高幹編號63號電線
    桿下方草叢處，欲待天亮後持以變賣現金花用。嗣經附表編
    號1 之管理人洪銀城查覺水龍頭遭竊報警處理，經警調閱監
    視器畫面循線查獲；附表編號2 至15之案件，則係謝青育在
    有偵查犯罪權限之檢、警機關尚未發現犯罪行為人前，主動
    供出上開犯行。
二、案經彰化縣警察局和美分局報告臺灣彰化地方法院檢察署檢
    察官偵查起訴。
    理  由
一、本案被告謝青育所犯係屬刑事訴訟法第376 條第2 款所列之
    刑法第320 條第1 項竊盜罪，本院爰依刑事訴訟法第284 條
    之1 之規定行獨任審判。
二、證據能力部分：
（一）按被告以外之人（包括證人、鑑定人、告訴人、被害人及
      共同被告等）於審判外之陳述雖不符刑事訴訟法第159 條
      之1至 之4 之規定，而經當事人於審判程序同意作為證據
      ，法院審酌該言詞陳述或書面陳述作成時之情況，認為適
      當者，亦得為證據，刑事訴訟法第159 條之5 第1 項定有
      明文。其立法意旨在於傳聞證據未經當事人之反對詰問予
      以核實，原則上先予排除。惟若當事人已放棄反對詰問權
      ，於審判程序中表明同意該等傳聞證據可作為證據，基於
      尊重當事人對傳聞證據之處分權使訴訟程序得以順暢進行
      ，上開傳聞證據則有證據能力（最高法院94年度臺上字第
      4890號判決要旨參照）。且按當事人、代理人或辯護人於
      法院調查證據時，知有第159 條第1 項不得為證據之情形
      ，而未於言詞辯論終結前聲明異議者，視為有前項之同意
      ，刑事訴訟法第159 條之5 定有明文。亦即，傳聞證據未
      經當事人之反對詰問予以核實，原則上先予排除，惟若當
      事人已放棄詰問或未聲明異議，基於證據資料愈豐富，愈
      有助於真實發現之理念，且強化言詞辯論主義，法院自可
      承認該傳聞證據例外擁有證據能力。經查，證人即被害人
      洪銀城、葉登城、葉登淵、姚呈輝、曾淇源、林益田、李
      灶、陳慶章、楊寶滿、尤林美華、卓賢鵬、卓賢民、鄭順
      誌、黃玉謎、鄒慶源等於警詢時之證述、報案三聯單等，
      經檢察官、被告均同意作為證據（見本院卷第44頁），又
      本院審酌該等證據作成時之情況，並查無其他不法之情狀
      ，足認為得為本案之證據，依刑事訴訟法第159 條之5之
      規定，有證據能力。
（二）次按刑事訴訟法第159 條之4 規定，可作為證據之文書有
      ：一、除顯有不可信之情況外，公務員職務上製作之紀錄
      文書、證明文書。二、除顯有不可信之情況外，從事業務
      之人於業務上或通常業務過程所須製作之紀錄文書、證明
      文書。三、除前二款之情形外，其他於可信之特別情況下
      所製作之文書。本案車牌號碼BP2-885 號重型機車車輛詳
      細資料報表為公務員職務上製作之紀錄文書，無顯不可信
      之情況，且與本案有關聯性，有證據能力。
（三）卷附之監視器翻拍畫面、現場指認相片及現場查證照片，
      均係屬機械性紀錄特徵，也就是認識對象的是照相鏡頭，
      透過鏡頭形成的畫面映寫入膠卷，然後還原於照相紙上，
      故照相中不含有人的供述要素，在現實情形與作為傳達結
      果的照相，在內容上的一致性是透過機械的正確性來加以
      保障的，在照相中，並不存在人對現實情形的知覺、記憶
      ，在表現時經常可能發生的錯誤（如知覺的不準確、記憶
      隨時間推移而發生的變化），故照相當然是非供述證據，
      並無傳聞法則之適用，惟卷附上開照片既係透過相機拍攝
      後經沖印所得，且與本案犯罪事實具有關聯性，且被告對
      於卷內所附之上揭照片亦未主張係執法人員違法取得，經
      查又無不得作為證據之事由，依法自得作為證據，而有證
      據能力（最高法院97年度臺上字第3854號判決意旨參見）
      。
（四）末按被告之自白，非出於強暴、脅迫、利誘、詐欺、疲勞
      訊問、違法羈押或其他不正之方法，且與事實相符者，得
      為證據，刑事訴訟法第156 條第1 項定有明文。查本件被
      告對於警詢、偵查中及本院審理時所為之自白，並未曾提
      出有何遭受「強暴、脅迫、利誘、詐欺、疲勞訊問、違法
      羈押或其他不正之方法」始為自白之主張，參酌下述其他
      證據，足認被告於警詢、偵查中及本院審理時所為之自白
      ，與事實相符，依法自得為證據。
三、上揭犯罪事實，業據被告謝青育於警詢、偵查中及本院審理
    時均坦承不諱（見和警分偵字第1000019639號警卷第1 至5
    頁、和警分偵字第1000018511號警卷第1 至5 頁、和警分偵
    字第100020314 號警卷第1 至2 頁、和警分偵字第10000196
    79號警卷第1 至2 頁、偵字第8348號卷第18至20頁、偵字第
    8780號卷第19至21頁、偵字第8782號卷第16至18頁、偵字第
    8960號卷第24至25頁、本院卷第43至50頁），核與證人即被
    害人洪銀城（和警分偵字第1000018511號警卷第6 頁）、葉
    登城（和警分偵字第1000018511號警卷第8 頁）、葉登淵（
    和警分偵字第1000018511號警卷第9 頁）、姚呈輝（和警分
    偵字第1000018511號警卷第10頁）、曾淇源（和警分偵字第
    1000019639號警卷第6 頁）、林益田（和警分偵字第100001
    9639號警卷第7 頁）、李灶（和警分偵字第1000019639號警
    卷第8 頁）、陳慶章（和警分偵字第1000019639號警卷第9
    頁）、楊寶滿（和警分偵字第1000019679號警卷第3 頁）、
    尤林美華（和警分偵字第1000019679號警卷第4 頁）、卓賢
    鵬（和警分偵字第1000019679號警卷第6 頁）、卓賢民（和
    警分偵字第1000019679號警卷第5 頁）、鄭順誌（和警分偵
    字第100020314 號警卷第3 頁）、黃玉謎（和警分偵字第10
    0020314 號警卷第4 頁）、鄒慶源（和警分偵字第10002031
    4 號警卷第5 頁）等15人於警詢時之證述、證人即查獲員警
    陳政彥（本院卷第44至45頁）於本院審理時之證述相符，並
    有報案三聯單（和警分偵字第1000018511號警卷第7 頁）、
    監視器翻拍畫面、現場指認相片及現場查證照片（和警分偵
    字第1000019639號警卷第10至15頁、和警分偵字第10000185
    11號警卷第14至21頁、和警分偵字第100020314 號警卷第7
    至11頁、和警分偵字第1000019679號警卷第7 至12頁）、車
    牌號碼BP2-885 號重型機車車輛詳細資料報表（和警分偵字
    第1000019639號警卷第16頁）等附卷可稽，足認被告之自白
    核與事實相符，應堪採信，被告上開犯罪事實，均堪予認定
    。
四、核被告所為，均係犯刑法第320 條第1 項之竊盜罪。被告所
    犯上開15次竊盜犯行間，犯意各別，行為不同，應予分論併
    罰。又被告有犯罪事實欄所載之犯罪前科紀錄，此有臺灣高
    等法院被告全國前案紀錄表1 份在卷可憑，其受徒刑之執行
    完畢後，5 年內故意再犯本件有期徒刑以上之15罪，均為累
    犯，均應依刑法第47條第1 項之規定，加重其刑。按刑法第
    62條前段所規定之自首，係以對於未發覺之犯罪自首而受裁
    判為要件，故犯罪行為人應於有偵查犯罪職權之公務員未發
    覺犯罪事實或犯罪人之前自首犯罪，且接受裁判，兩項要件
    兼備，始得依刑法第62條前段自首之規定減輕其刑（最高法
    院86年度臺上字第1951號判決意旨參照）。查本案被告所為
    附表編號2 至15之犯行，均係在有偵查犯罪職權之公務員發
    覺其犯罪前，向警方自首而查獲，且均接受裁判，此有證人
    即查獲員警陳政賢於本院審理時到庭證述綦詳，以及被告之
    警詢筆錄在卷可稽，是被告此部分所為，合於自首之規定，
    應依刑法第62條前段之規定減輕其刑，並依法先加後減之。
    爰審酌被告前有多次毒品前科，素行不佳，又其不思以正途
    謀取財物，竟為滿足自己私慾，圖以不勞而獲之方式竊取他
    人財物，法治觀念淡薄，對社會治安影響甚鉅，然其於警詢
    、偵查中及本院審理時均坦承犯行，且自首大部分犯行，犯
    後態度尚佳，暨考量其智識程度、生活狀況、犯罪目的、動
    機、所生危害及犯罪手段平和等一切情狀，爰量處如主文所
    示之刑，及諭知易科罰金之折算標準，並定其應執行刑，及
    諭知易科罰金之折算標準，以資懲儆。
五、至公訴意旨聲請依竊盜犯贓物犯保安處分條例對被告宣告強
    制工作，固非無見，惟按保安處分係針對受處分人將來之危
    險性所為之處置，以達教化、治療之目的，為刑罰之補充制
    度，保安處分中之強制工作，旨在對嚴重職業性犯罪及欠缺
    正確工作觀念或無正常工作因而犯罪者，強制其從事勞動，
    學習一技之長及正確之謀生觀念，使其日後重返社會，能適
    應社會生活。然保安處分之措施亦含社會隔離、拘束身體自
    由之性質，其限制人民之權利，實與刑罰同，自應受比例原
    則之規範，使保安處分之宣告，與行為人所為行為之嚴重性
    、行為人所表現之危險性，及對行為人未來行為之期待性相
    當（最高法院91年度臺上字第4625號判決意旨可資參照）。
    本院審酌被告所為附表之竊盜犯行非以暴力犯之，其犯罪手
    段尚稱和平，並未嚴重侵害社會安寧，且其所竊取之水龍頭
    價值不高，又係同一日晚上（8 月22日深夜至23日凌晨）所
    犯，尚難以此即謂被告係嚴重職業性犯罪及欠缺正確工作觀
    念或無正常工作因而犯罪，參以本件如附表編號2 至15所示
    各次竊盜犯行，係被告主動向員警供出犯行，已如前述，亦
    見其尚有悔悟之心，並非全無悔意，本案經審酌上情認論以
    適當之徒刑刑期，應已足令其改過自新，是宣告如主文所示
    之刑，即足資警惕，是以，被告固應接受刑之執行，以接受
    責任之抵償，惟尚未至必須宣告強制工作之程度，應予說明
    。
據上論斷，應依刑事訴訟法第284 條之1 、第299 條第1 項前段
，刑法第320 條第1 項、第47條第1 項、第41條第1 項前段、第
8 項、第51條第5 款、第62條，刑法施行法第1 條之1 第1 項、
第2 項前段，判決如主文。
本案經檢察官張嘉宏到庭執行職務。
中    華    民    國    100   年    12     月   16    日
                  刑事第八庭           法  官   田德煙
以上正本證明與原本無異。
如不服本判決應於收受判決後10日內向本院提出上訴書狀，並應
敘述具體理由；其未敘述上訴理由者，應於上訴期間屆滿後20日
內向本院補提理由書（均須按他造當事人之人數附繕本）「切勿
逕送上級法院」。
告訴人或被害人對於判決如有不服具備理由請求檢察官上訴者，
其上訴期間之計算係以檢察官收受判決正本之日期為準。
中    華    民    國   100    年    12    月    19    日
                                      書記官  吳冠慧
附錄本案論罪科刑法條全文：
中華民國刑法第320條
意圖為自己或第三人不法之所有，而竊取他人之動產者，為竊盜
罪，處5  年以下有期徒刑、拘役或 5 百元以下罰金。
意圖為自己或第三人不法之利益，而竊佔他人之不動產者，依前
項之規定處斷。
前二項之未遂犯罰之。
附表：
┌──┬────┬────┬────┬───┬─────┬──────┐
│編號│犯罪時間│犯罪地點│犯罪方法│被害人│竊 盜 物品│宣告刑欄    │      │
├──┼────┼────┼────┼───┼─────┼──────┤
│ 1  │100年8月│彰化縣和│以隨手撿│洪銀城│水龍頭7 支│謝青育犯竊盜│      │
│    │22日晚上│美鎮中正│拾之石頭│（彰化│。        │罪，累犯，處│
│    │11時24分│路70號。│敲擊水龍│縣和美│          │有期徒刑肆月│
│    │許。    │        │頭。    │鎮公所│          │，如易科罰金│
│    │        │        │        │）    │          │，以新臺幣壹│
│    │        │        │        │      │          │仟元折算壹日│
│    │        │        │        │      │          │。          │
├──┼────┼────┼────┼───┼─────┼──────┤
│ 2  │100年8月│彰化縣和│同上    │葉登城│水龍頭1支 │謝青育犯竊盜│
│    │22日晚上│美鎮和順│        │      │          │罪，累犯，處│
│    │11時40分│路8 號前│        │      │          │有期徒刑貳月│
│    │許。    │        │        │      │          │，如易科罰金│
│    │        │        │        │      │          │，以新臺幣壹│
│    │        │        │        │      │          │仟元折算壹日│
│    │        │        │        │      │          │。          │
├──┼────┼────┼────┼───┼─────┼──────┤
│ 3  │100年8月│彰化縣和│同上    │葉登淵│水龍頭1支 │謝青育犯竊盜│
│    │22日晚上│美鎮和順│        │      │          │罪，累犯，處│
│    │11 時40 │路10號前│        │      │          │有期徒刑貳月│
│    │分許。  │        │        │      │          │，如易科罰金│
│    │        │        │        │      │          │，以新臺幣壹│
│    │        │        │        │      │          │仟元折算壹日│
│    │        │        │        │      │          │。          │
├──┼────┼────┼────┼───┼─────┼──────┤
│ 4  │100年8月│彰化縣和│同上    │姚呈輝│水龍頭1支 │謝青育犯竊盜│
│    │22日晚上│美鎮和順│        │      │          │罪，累犯，處│
│    │11時40分│路12號前│        │      │          │有期徒刑貳月│
│    │許。    │        │        │      │          │，如易科罰金│
│    │        │        │        │      │          │，以新臺幣壹│
│    │        │        │        │      │          │仟元折算壹日│
│    │        │        │        │      │          │。          │
├──┼────┼────┼────┼───┼─────┼──────┤
│ 5  │100年8月│彰化縣和│同上    │曾淇源│水龍頭1支 │謝青育犯竊盜│
│    │22日晚上│美鎮和順│        │      │          │罪，累犯，處│
│    │11時40分│路14號前│        │      │          │有期徒刑貳月│
│    │許。    │        │        │      │          │，如易科罰金│
│    │        │        │        │      │          │，以新臺幣壹│
│    │        │        │        │      │          │仟元折算壹日│
│    │        │        │        │      │          │。          │
├──┼────┼────┼────┼───┼─────┼──────┤
│ 6  │100年8月│在彰化縣│同上    │林益田│水龍頭1支 │謝青育犯竊盜│
│    │22日晚上│和美鎮和│        │      │          │罪，累犯，處│
│    │11時40分│順路16號│        │      │          │有期徒刑貳月│
│    │許。    │前      │        │      │          │，如易科罰金│
│    │        │        │        │      │          │，以新臺幣壹│
│    │        │        │        │      │          │仟元折算壹日│
│    │        │        │        │      │          │。          │
├──┼────┼────┼────┼───┼─────┼──────┤
│ 7  │100年8月│彰化縣和│同上    │李灶  │水龍頭1支 │謝青育犯竊盜│
│    │22日晚上│美鎮和順│        │      │          │罪，累犯，處│
│    │11時40分│路18號前│        │      │          │有期徒刑貳月│
│    │許。    │        │        │      │          │，如易科罰金│
│    │        │        │        │      │          │，以新臺幣壹│
│    │        │        │        │      │          │仟元折算壹日│
│    │        │        │        │      │          │。          │
├──┼────┼────┼────┼───┼─────┼──────┤
│ 8  │100年8月│彰化縣和│同上    │陳慶章│水龍頭1支 │謝青育犯竊盜│
│    │月22日晚│美鎮和順│        │      │          │罪，累犯，處│
│    │上11時40│路22號前│        │      │          │有期徒刑貳月│
│    │分許。  │        │        │      │          │，如易科罰金│
│    │        │        │        │      │          │，以新臺幣壹│
│    │        │        │        │      │          │仟元折算壹日│
│    │        │        │        │      │          │。          │
├──┼────┼────┼────┼───┼─────┼──────┤
│ 9  │100年8月│在彰化縣│同上    │楊寶滿│水龍頭4支 │謝青育犯竊盜│
│    │月22日晚│和美鎮鹿│        │      │          │罪，累犯，處│
│    │上11時48│和路6段 │        │      │          │有期徒刑月│
│    │分許。  │172號前 │        │      │          │，如易科罰金│
│    │        │        │        │      │          │，以新臺幣壹│
│    │        │        │        │      │          │仟元折算壹日│
│    │        │        │        │      │          │。          │
├──┼────┼────┼────┼───┼─────┼──────┤
│ 10 │100年8月│彰化縣和│同上    │尤林美│水龍頭1支 │謝青育犯竊盜│
│    │月22日晚│美鎮仁愛│        │華    │          │罪，累犯，處│
│    │上11時48│路354 號│        │      │          │有期徒刑貳月│
│    │分許。  │前      │        │      │          │，如易科罰金│
│    │        │        │        │      │          │，以新臺幣壹│
│    │        │        │        │      │          │仟元折算壹日│
│    │        │        │        │      │          │。          │
├──┼────┼────┼────┼───┼─────┼──────┤
│ 11 │100年8月│彰化縣和│同上    │卓賢鵬│水龍頭1支 │謝青育犯竊盜│
│    │月22日晚│美鎮仁愛│        │      │          │罪，累犯，處│
│    │上11時48│路347 號│        │      │          │有期徒刑貳月│
│    │分許。  │前      │        │      │          │，如易科罰金│
│    │        │        │        │      │          │，以新臺幣壹│
│    │        │        │        │      │          │仟元折算壹日│
│    │        │        │        │      │          │。          │
├──┼────┼────┼────┼───┼─────┼──────┤
│ 12 │100年8月│彰化縣和│同上    │卓賢民│水龍頭1支 │謝青育犯竊盜│
│    │月22日晚│美鎮仁愛│        │      │          │罪，累犯，處│
│    │上11時48│路349 號│        │      │          │有期徒刑貳月│
│    │分許。  │前      │        │      │          │，如易科罰金│
│    │        │        │        │      │          │，以新臺幣壹│
│    │        │        │        │      │          │仟元折算壹日│
│    │        │        │        │      │          │。          │
├──┼────┼────┼────┼───┼─────┼──────┤
│ 13 │100年8月│彰化縣和│同上    │鄭順誌│水龍頭4支 │謝青育犯竊盜│
│    │月23日凌│美鎮愛和│        │      │          │罪，累犯，處│
│    │晨零時許│里愛和路│        │      │          │有期徒刑月│
│    │。      │135號前 │        │      │          │，如易科罰金│
│    │        │        │        │      │          │，以新臺幣壹│
│    │        │        │        │      │          │仟元折算壹日│
│    │        │        │        │      │          │。          │
├──┼────┼────┼────┼───┼─────┼──────┤
│ 14 │100年8月│彰化縣和│同上    │黃玉謎│水龍頭1支 │謝青育犯竊盜│
│    │月23日凌│美鎮愛和│        │      │          │罪，累犯，處│
│    │晨零時許│里愛和路│        │      │          │有期徒刑貳月│
│    │。      │131號前 │        │      │          │，如易科罰金│
│    │        │        │        │      │          │，以新臺幣壹│
│    │        │        │        │      │          │仟元折算壹日│
│    │        │        │        │      │          │。          │
├──┼────┼────┼────┼───┼─────┼──────┤
│ 15 │100年8月│彰化縣和│同上    │鄒慶源│水龍頭1支 │謝青育犯竊盜│
│    │月23日凌│美鎮愛和│        │      │          │罪，累犯，處│
│    │晨零時許│里愛和路│        │      │          │有期徒刑貳月│
│    │。      │127號前 │        │      │          │，如易科罰金│
│    │        │        │        │      │          │，以新臺幣壹│
│    │        │        │        │      │          │仟元折算壹日│
│    │        │        │        │      │          │。          │
└──┴────┴────┴────┴───┴─────┴──────┘